【裁判字號】    98,勞上易,9
【裁判日期】    981222
【裁判案由】    給付薪資等
【裁判全文】
臺灣高等法院臺中分院民事判決  98年度勞上易字第9號
上訴人即附帶被上訴人  凱速光電科技股份有限公司
法定代理人  丙○○
訴訟代理人  陳榮輝律師
被上訴人即附帶上訴人
            甲○○
            乙○○
共同訴訟代理人  蔡孟章律師
上列當事人間請求給付薪資等事件，上訴人對於民國97年12月31
日臺灣臺中地方法院97年度勞訴字第57號第一審判決提起上訴，
被上訴人為附帶上訴，本院於98年 9月29日言詞辯論終結，判決
如下：
    主  文
原判決不利於上訴人凱速光電科技股份有限公司部分及命訴訟費
用負擔暨假執行之宣告均廢棄。
被上訴人在第一審之訴及假執行之聲請均駁回。
附帶上訴駁回。
除確定部分外，第一、二審及附帶上訴訴訟費用，由被上訴人高
樹德負擔四分之三，餘由上訴人負擔。
    事實及理由
一、被上訴人即附帶上訴人經合法通知，未於言詞辯論到場，核
    無民事訴訟法第 386條所列各款情形，茲依上訴人即附帶被
    上訴人之聲請，由其一造辯論而為判決。
二、被上訴人即附帶上訴人主張：
  (一)甲○○所經營之高氏興業有限公司（以下簡稱高氏公司）於
    民國96手 5月間，因亟須資金周轉，以支應維護高氏公司之
    票信，經友人居間介紹，先後向陳穩在借貸，共積欠本金新
    台幣（下同）434萬元、利息158萬元，合計 592萬元。甲○
    ○及其妻乙○○並應陳穩在之要求，除提供名下所有之不動
    產為陳穩在設定抵押權登記外，並開立面額 600萬元之本票
    交其收執，以為債權之保障。嗣於96年12月27日，甲○○因
    無力繼續支付每月24萬元之鉅額利息，經雙方協議簽立股權
    轉讓意向書，甲○○並徵得凱速光電科技股份有限公司（下
    稱凱速公司）董事長高立佩及董事高立潔之同意，由甲○○
    以其女高立佩及高立潔持有凱速公司85％股權之半數即42.5
    ％股權轉讓予陳穩在，入股凱速公司，以資抵償甲○○積欠
    陳穩在之上開借貸債務本息及陳穩在前所承諾應允負責承受
    代償甲○○積欠訴外人擎力公司之債務。甲○○則以高氏公
    司現有資產、設備、儀器、治具、安規、市場，作價1000萬
    元，作為公司股本，對外募資，同時提撥15％股權由二位工
    程師無償認股。甲○○並負責凱速公司之生產管理、人事安
    排、市場推廣及產品研發，陳穩在則負責公司財務控管及資
    金調度。惟陳穩在以股權轉讓方式入股凱速公司後，並未以
    本人名義登記為凱速公司為股東，而係以其胞弟即丙○○及
    其女友賴莉榛為股東，持有股份各為10％及32.5％，形式上
    並由丙○○掛名為董事長，然實際掌管凱速公司業務營運及
    財務進出之真正負責人仍係陳穩在本人。而甲○○及乙○○
    則受僱於凱速公司，分別擔任總經理及國際貿易經理職務，
    每人每月薪資均為 5萬元。乃陳穩在受讓凱速公司股權後，
    對於凱速公司所積欠甲○○代墊之如附表一所示各項墊付款
    共計26萬8693元，竟不予歸墊償還。且凱速公司並積欠甲○
    ○及乙○○97年 1月及4月共2個月之薪資各10萬元，另積欠
    乙○○代墊接待日本客戶開支之墊付款約2萬1千餘元，均未
    清償。陳穩在既以其私人之消費借貸債權，與甲○○締約承
    受被告凱速公司之股權，並實際負責掌管凱速公司財務及公
    司業務營運之人，丙○○僅係受陳穩在僱佣及指示，形式上
    掛名登記為凱速公司之負責人，未曾參與公司業務及財務之
    運作，陳穩在與丙○○間顯有僱佣關係存在，則陳穩在及丙
    ○○本負有積極執行給付前揭薪資及償還代墊款之職務，竟
    怠於執行，致生損害甲○○及乙○○之財產權益，且已違反
    勞動基準法第26條之強制禁止規定，違反保護他人之法律，
    則依民法第28條、第185條及第188條之規定，陳穩在及丙○
    ○即均負有與凱速公司履行給付薪資及償還代墊款之義務，
    伊等應履行此項義務而故不履行，致損害甲○○及乙○○權
    益，故陳穩在及丙○○自應與凱速公司同負侵權行為責任，
    連帶負清償給付及損害賠償之責，爰依法提起本件訴訟。並
    聲明：凱速公司、陳穩在、丙○○應連帶給付甲○○36萬86
    93元，連帶給付乙○○12萬1000元，及均自97年10月28日起
    至清償日止，按週年利率百分之5計算之利息。
  (二)於本院補陳：
    凱速公司對於甲○○為其總經理、乙○○為經理之事實，並
    不否認。而如原判決附表一編號 4所示5230元係向訴外人創
    薪企業社購買AC電源線、焊片、插頭400PCS等材料之貨款；
    編號7所示3萬2790元係向訴外人金山電能科技股份有限公司
    購買12V電池5000PCS之貨款；編號 8所示4818元係向訴外人
    碩銘有限公司購買感應鏡片 1200PCS之貨款，係凱速公司無
    存款可供支應，公司會計丁○○求助後，高樹德始囑其妻乙
    ○○匯款予廠商。又編號12所示葉南顯佣金 2萬元部分，給
    付時高氏公司已解散，自係為凱速公司代墊之佣金，僅係借
    用高氏公司之簽收單據而已。而乙○○代墊接待日本客戶款
    2 萬1000元係匯集多次後請款，並非一筆墊款，5650元發票
    僅係其中之一而已。凱速公司以600萬元本票中100萬元票款
    債權對高樹德主張抵銷，該本票係高樹德在陳穩在尚未受讓
    凱速公司股權前所簽發作為擔保之用；嗣於96年12月27日高
    樹德與陳穩在協議及徵得凱速公司原董事長高立潔、董事高
    立佩（均係高樹德之女）之同意，由陳穩在承受凱速公司股
    權，以抵充高樹德之債務，高樹德並已依約移轉股權予陳穩
    在，原債務已消滅，凱速公司自不得再主張抵銷。至於乙○
    ○所簽發之 109萬元本票，係訴外人高氏公司積欠台成商事
    股份有限公司之貨款，凱速公司縱有受讓該債權亦僅得向高
    氏公司請求，不得對乙○○主張抵銷。
三、原審判決：凱速公司應給付甲○○27萬5560元，及自97年10
    月28日起至清償日止，按週年利率百分之五計算之利息；凱
    速公司應給付乙○○10萬元，及自97年10月28日起至清償日
    止，按週年利率百分之五計算之利息；並駁回甲○○及乙○
    ○其餘之訴。（原審駁回甲○○、乙○○對陳穩在、丙○○
    之請求部分未據聲明不服，已確定）甲○○、乙○○另提起
    附帶上訴聲明：原判決關於後開第二項不利於附帶上訴人部
    分暨命附帶上訴人等負擔該部分訴訟費用部分均廢棄；廢棄
    部分，凱速公司應再給付甲○○6萬2838元、再給付乙○○2
    萬1000元，及均自97年10月28日起至清償日止，按週年利率
    百分之五計算之利息。（原審駁回甲○○、乙○○對陳穩在
    、丙○○之請求部分，暨駁回高樹德30295元本息（36萬869
    3減33萬8398元）部分未據聲明不服，已確定）
四、上訴人則辯以：
    甲○○與乙○○主張凱速公司應償還各該墊付款26萬8693元
    及 2萬1000元部分，凱速公司否認有此等墊付款情事。又乙
    ○○所交付會計丁○○表示為宴請日本客戶墊付款之統一發
    票及支出證明單，其上所載金額為5650元，與之所稱之 2萬
    1000元並不相符，且97年 3月27日凱速公司並無任何日本客
    戶來訪，故該等發票及支出證明單內容顯有不實，且凱速公
    司亦查無原告乙○○所主張之墊付款 2萬1000元，故乙○○
    請求凱速公司償還代墊接待日本客戶之支出款 2萬1000元，
    即無理由。再甲○○所主張之墊付款26萬8693元，係依據其
    所提出如附表二所示之「應付高氏明細表」，然其文義顯示
    該等款項係訴外人高氏公司與凱速公司間會帳產生之金額，
    與甲○○無關，故若真有代墊款情事，亦應以高氏公司為原
    告始為適法。於本院補陳：
  (一)凱速公司持有高樹德、乙○○二人共同簽發之金額 600萬、
    票號WG0000000、發票日96年8月22日本票一紙，高樹德、乙
    ○○對於本票之真正並不爭執。該本票係高樹德、乙○○二
    人自96年5月間起陸續向陳穩在借貸600萬元之擔保本票。嗣
    因高樹德與陳穩在簽訂「股權轉讓意向書」，依該意向書約
    定高樹德將登記於其女高立佩、高立潔名下之百分之85股份
    半數即百分之42.5轉讓予陳穩在，由陳穩在以 600萬元債權
    中之 500萬元充作出資額，共同投入凱速公司經營。高樹德
    所寄97年 5月13日龍井新庄郵局第85號存證信函中已明確記
    載「.....台端除要本人開立600萬元本票及提供不動產設定
    ...於是在96年元月讓台端以500萬元債權換百分之42.5股權
    方式入股凱速公司...。」足以證明陳穩在係以600萬元債權
    中之 500萬元入股，則陳穩在對於高樹德、乙○○二人尚有
    100 萬元債權存在。而陳穩在已將該債權讓與予凱速公司，
    凱速公司自得對高樹德、乙○○二人主張抵銷。
  (二)凱速公司並未要求高樹德代墊原審判決附表編號 4「創薪」
    5230元、編號7「金山」3萬2790元、編號 8「碩銘」4818元
    ；編號12「葉南顯佣金」 2萬元部分，葉南顯簽收日期固為
    97年2月4日，但葉南顯係於97年 3月始與凱速公司之負責人
    見面，該佣金應係支付96年10月起至97年 2月間高氏公司未
    給付之佣金，與凱速公司無關。又凱速公司與葉南顯約定之
    合作模式係居間成交金額之百分之 3作為佣金，與高氏公司
    固定每月2萬元不同，足證該2萬元係高氏公司應給付予葉南
    顯之佣金。倘鈞院認高樹德之主張為有理由，凱速公司則主
    張抵銷。
  (三)乙○○代墊之 2萬1000元部分，乙○○所提出之統一發票金
    額為5650元，與其主張之2萬1000元不符；又傳票號碼00000
    00000、000000000、0000000000號與接待日本客戶有關金額
    共8864元（1756加3683加1050加1375加1000等於8864），亦
    與 2萬1000元不符；何況上開憑證凱速公司均已給付予乙○
    ○。倘鈞院認乙○○之主張為有理由，凱速公司則主張抵銷
    。
  (四)高樹德、乙○○主張陳穩在取得拍賣扺押物之裁定遲未拍賣
    扺押物，可證上開本票票據權利已不存在，若依此理推論高
    樹德、乙○○收取拍賣扺押物之裁定卻遲未提出確認扺押權
    不存在之訴，豈非承認600萬之債權全部，分文未扺銷。
五、兩造不爭執之事實：
  (一)甲○○、乙○○分別擔任凱速公司之總經理及國際貿易經理
    職務，每人每月薪資5萬元。
  (二)凱速公司迄未給付甲○○97年 1月及4月共2個月之薪資合計
    10萬元。
  (三)凱速公司迄未給付乙○○97年 1月及4月共2個月之薪資合計
    10萬元。
  (四)甲○○有將如附表二所示各該項目單據交付凱速公司會計丁
    ○○，丁○○並據以制作成該明細表，其總額合計為29萬80
    39元。
六、得心證之理由：
  (一)甲○○及乙○○主張伊等二人受僱於凱速公司，分別擔任該
    公司之總經理及國際貿易經理職務，每人每月薪資為 5萬元
    ，然凱速公司迄尚欠甲○○及乙○○97年1月及4月共 2個月
    之薪資各10萬元未給付之事實，為兩造所不爭執，並有股權
    轉讓意向書、凱速公司變更登記表、存證信函、台中市勞資
    爭議案件協調申訴及台中市勞資爭議案件協調會紀錄附卷可
    稽，自堪信為真正。
  (二)甲○○另主張其為凱速公司代墊如附表一編號3、4、5、6、
    7、8、10、11、12、13所示各該款項合計23萬8398元（編號
    1、2、9、14、15、16、17、18、19、20部分共3萬0295元部
    分業經原審判決駁回確定）云云，為凱速公司所否認。查：
    本院認如附表一編號 3、5、6、10、11、13所示各該款項
      確係甲○○代凱速公司所墊付，所憑證據、理由如原審判
      決，茲引用之（原審判決書第8頁第7、10行14應更正為13
      ）。
    如附表一編號4、7、8所示合計4萬2838元部分：匯款人雖
      均係乙○○，有卷附合作金庫匯款單及兆豐銀行匯款申請
      書足憑，但乙○○與甲○○係夫妻，彼二人並不否認匯款
      名義人雖係乙○○，但實際墊付者為高樹德，自應認該三
      筆款項之支出，係甲○○代凱速公司所墊付。高樹德請求
      凱速公司返還，自有理由。
    如附表一編號12所示「葉南顯佣金」2 萬元部分，觀諸卷
      存經葉南顯簽收之單據，其上載明係高氏公司，而非被告
      凱速公司；又葉南顯簽收日期為97年2月4日，但葉南顯於
      本院到庭證稱：96年10月起至96年12月間高氏公司未給付
      予伊佣金，其係於97年 3月始與凱速公司之負責人見面等
      語（見本院卷第 220頁反面），足見該佣金應係支付96年
      10月起至96年12月間高氏公司未給付之佣金；另其後凱速
      公司支付予葉南顯之佣金並非固定 2萬元，此有97年4月9
      日 1萬5115元、97年5月20日1萬4393元轉帳傳票、簽收單
      附卷足證（見本院卷第204、206頁），與高氏公司固定支
      付葉南顯每月 2萬元佣金不同，顯然葉南顯於97年2月4日
      簽收之2萬元佣金與凱速公司無關。
    綜合上述，高樹德確有代凱速公司墊付如附表一編號3、4
      、5、6、10、11、13號所示共21萬8398元，則甲○○既係
      凱速公司之總經理，自係受委任而代凱速公司墊款，其請
      求凱速公司返還，於法自屬有據。逾此數額之請求，尚屬
      無據，不應准許。
  (三)乙○○另主張為凱速公司代墊接待日本客戶開支之款項 2萬
    1000元等情，則為凱速公司所否認。查乙○○固主張其為凱
    速公司代墊付接待日本客戶之開支 2萬1000元云云，並提出
    統一發票及支出證明單為證，且於本院審理時指稱：伊係匯
    集多次墊付款項後，一次向公司請領，並非僅有該筆墊付款
    ，伊接待客戶墊付款項之統一發票均已全數交付會計丁○○
    登載入帳等情。然證人丁○○已證述：乙○○有將卷附之統
    一發票及支出證明單交予伊，至於乙○○是否尚提出其他單
    據，伊已經忘了，但董事長認為該張發票上所載日期並無日
    本客戶來臺灣，故不實在，而未給付該筆款項予乙○○等語
    明確。參諸卷存乙○○所提出之統一發票，其上顯示支出金
    額（含營業稅）為5650元；又依凱速公司所提出之傳票號碼
    0000000000、000000000、0000000000 號與接待日本客戶有
    關金額共8864元（1756加3683加1050加1375加1000等於8864
    ），合計1萬4514元，雖與2萬1000元不符，但乙○○確有支
    出上開 1萬4514元之事實，已堪信為真實。至於逾此部分，
    乙○○並未舉證證明，自難採信。至於凱速公司辯稱：上開
    款項均已給付予乙○○云云，為乙○○所否認，凱速公司並
    未舉證證明已清償之事實，自無足採信。則乙○○既係凱速
    公司之經理，自係受委任而代凱速公司墊款 1萬4514元，其
    請求凱速公司返還，於法自屬有據。逾此數額之請求，尚屬
    無據，不應准許。
七、綜上，甲○○與乙○○受僱於凱速公司，分別擔任總經理及
    國際貿易經理職務，凱速公司迄尚積欠其二人97年1月及4月
    共 2個月之薪資各10萬元；另甲○○並曾代凱速公司墊付如
    附表一編號3、、4、5、6、7、8、10、11、13號所示各該項
    目費用合計21萬8398元；乙○○曾代凱速公司墊付接待日本
    客戶金額共 1萬4514元等事實，既屬可採，則甲○○與乙○
    ○分別依僱傭、及委任之法律關係，請求凱速公司給付所欠
    上開薪資及代墊款，均於法有據。至逾各該範圍之請求，即
    非正當。
八、凱速公司持有高樹德、乙○○二人共同簽發之金額 600萬、
    票號WG0000000、發票日96年8月22日、未載到期日之本票一
    紙（見本院卷第 140頁），高樹德、乙○○對於本票之真正
    並不爭執。查本票係高樹德、乙○○二人自96年 5月間起陸
    續向陳穩在借貸 600萬元之擔保本票。嗣因高樹德與陳穩在
    簽訂「股權轉讓意向書」，依該意向書約定高樹德將登記於
    其女高立佩、高立潔名下之百分之85股份半數即百分之42.5
    轉讓予陳穩在，由陳穩在以600萬元債權中之500萬元充作出
    資額，共同投入凱速公司經營。高樹德雖主張陳穩在係以60
    0萬元債權全部、而非其中500萬元充作出資額云云，但高樹
    德於97年 5月13日龍井新庄郵局第85號存證信函中已明確記
    載「在96年元月讓台端（指陳穩在）以 500萬元債權換百分
    之42.5股權方式入股凱速公司...。」（見本院卷第255、25
    6頁），足證陳穩在係以600萬元債權中之 500萬元入股凱速
    公司，而非高樹德所稱之 600萬元全部。凱速公司辯稱陳穩
    在對於高樹德、乙○○二人尚有 100萬元債權存在，已足採
    信。而陳穩在已將該票據債權以交付本票之方式讓與予凱速
    公司，凱速公司自得對高樹德、乙○○二人主張抵銷。至於
    高樹德、乙○○另辯稱陳穩在取得拍賣扺押物之裁定遲未拍
    賣扺押物，可證上開本票票據權利已不存在云云，但取得拍
    賣抵押物裁定後，是否聲請強制執行，乃債權人之權利，尚
    無法因未聲請強制執行而認債權已不存在，高樹德、乙○○
    上開所辯並無足採。則凱速公司主張以其受讓自陳穩在對於
    甲○○、乙○○之 100萬元債權，抵銷上開債務，應有理由
    ，應予准許；則高樹德、乙○○分別對於凱速公司之債權31
    萬8398元、11萬4514元業已因抵銷而消滅，從而甲○○、乙
    ○○請求凱速公司給付該等薪資及墊付款，為無理由，不應
    准許。其假執行之聲請亦失所附麗，應併予駁回。原審未及
    審酌上訴人之抵銷抗辯，而判命上訴人給付高樹德27萬5560
    元、給付乙○○10萬元，並為假執行之宣告，自有未洽。上
    訴意旨指摘原判決不當，求予廢棄改判，為有理由。自應由
    本院予以廢棄改判，如主文第二項所示。至於附帶上訴部分
    雖部分有理由，但上訴人已主張抵銷，附帶上訴之請求自應
    併予駁回。
九、本件事證已臻明確，兩造其餘攻擊防禦方法及舉證，與本件
    判決結果並無影響，爰不逐一論述，附此敘明。
十、據上論結，本件上訴為有理由，依民事訴訟法第 450條、第
    78條、第85條第1項前段，判決如主文。
中    華    民    國    98    年    12    月    22    日
              民事第三庭    審判長法  官  陳照德
                                  法  官  朱樑
                                  法  官  李平勳
正本係照原本作成。
不得上訴。
                                  書記官  江丞晏
中    華    民    國    98    年    12    月    22    日
附表一：
┌──┬──────┬─────────────────┬───────┐
│編號│日期（民國）│摘要                              │金額（新台幣）│
├──┼──────┼─────────────────┼───────┤
│1   │  97.01.01  │TNT荷蘭天遞運費                   │4,762元       │
├──┼──────┼─────────────────┼───────┤
│2   │  97.01.02  │華豫寧-12F675可程式IC 50PCS       │1,260元       │
├──┼──────┼─────────────────┼───────┤
│3   │  97.01.10  │創薪-線材PVC+3P公母座 200條       │8,280元       │
├──┼──────┼─────────────────┼───────┤
│4   │  97.01.16  │創薪-AC電源線+悍片+插頭400PCS     │5,230元       │
├──┼──────┼─────────────────┼───────┤
│5   │  97.01.25  │入零用金                          │10,000元      │
├──┼──────┼─────────────────┼───────┤
│6   │  97.01.25  │嘉瑩-鑰匙圈 5000PCS               │10,000元      │
├──┼──────┼─────────────────┼───────┤
│7   │  97.01.25  │金山-電池12V 5000PCS              │32,790元      │
├──┼──────┼─────────────────┼───────┤
│8   │  97.02.25  │碩銘-感應鏡片 1200PCS             │4,818元       │
├──┼──────┼─────────────────┼───────┤
│9   │  97.01.25  │國霖 96/12匯入凱速                │4,705元       │
├──┼──────┼─────────────────┼───────┤
│10  │  97.01.31  │吉呈-505白盒,貼紙                 │9,300元       │
├──┼──────┼─────────────────┼───────┤
│11  │  97.02.01  │創薪 2/1                          │1,098元       │
├──┼──────┼─────────────────┼───────┤
│12  │  97.02.24  │葉南顯佣金                        │20,000元      │
├──┼──────┼─────────────────┼───────┤
│13  │  97.02.05  │薪資 97/01                        │136,882元     │
├──┼──────┼─────────────────┼───────┤
│14  │ 97.02.14   │英才郵局 97/01                    │904元         │
├──┼──────┼─────────────────┼───────┤
│15  │  97.02.26  │九兄弟 96/12入凱速                │7,650元       │
├──┼──────┼─────────────────┼───────┤
│16  │  97.02.27  │12/26-12/31應收帳款入凱速         │835元         │
├──┼──────┼─────────────────┼───────┤
│17  │  97.03.03  │12/26-12/31應收帳款入凱速         │2,649元       │
├──┼──────┼─────────────────┼───────┤
│18  │  97.03.12  │臺灣德利12/26-12/31應收帳款入凱速 │4,800元       │
├──┼──────┼─────────────────┼───────┤
│19  │  97.03.25  │巧倍12/26-12/31應收帳款入凱速     │630元         │
├──┼──────┼─────────────────┼───────┤
│20  │  97.04.30  │敦華電子12/26-12/31應收帳款入凱速 │2,100元       │
├──┴──────┴─────────────────┼───────┤
│總計                                                  │268,693元     │
└───────────────────────────┴───────┘
附表二：
┌──┬──────┬─────────────────┬───────┐
│編號│日期（民國）│摘要                              │金額（新台幣）│
├──┼──────┼─────────────────┼───────┤
│1   │  97.01.01  │TNT荷蘭天遞運費                   │4,762元       │
├──┼──────┼─────────────────┼───────┤
│2   │  97.01.02  │華豫寧-12F675可程式IC 50PCS       │1,260元       │
├──┼──────┼─────────────────┼───────┤
│3   │  97.01.10  │創薪-線材PVC+3P公母座 200條       │8,280元       │
├──┼──────┼─────────────────┼───────┤
│4   │  97.01.16  │創薪-AC電源線+悍片+插頭400PCS     │5,230元       │
├──┼──────┼─────────────────┼───────┤
│5   │  97.01.22  │台開管理費96/11                   │10,061元      │
├──┼──────┼─────────────────┼───────┤
│6   │  97.01.25  │入零用金                          │10,000元      │
├──┼──────┼─────────────────┼───────┤
│7   │  97.01.25  │嘉瑩-鑰匙圈 5000PCS               │10,000元      │
├──┼──────┼─────────────────┼───────┤
│8   │  97.01.25  │金山-電池12V 5000PCS              │32,790元      │
├──┼──────┼─────────────────┼───────┤
│9   │  97.02.25  │碩銘-感應鏡片 1200PCS             │4,818元       │
├──┼──────┼─────────────────┼───────┤
│10  │  97.01.25  │國霖 96/12匯入凱速                │4,705元       │
├──┼──────┼─────────────────┼───────┤
│11  │  97.01.31  │吉呈-505白盒,貼紙                 │9,300元       │
├──┼──────┼─────────────────┼───────┤
│12  │  97.02.01  │創薪 2/1                          │1,098元       │
├──┼──────┼─────────────────┼───────┤
│13  │  97.02.24  │葉南顯佣金                        │20,000元      │
├──┼──────┼─────────────────┼───────┤
│14  │  97.02.05  │台開管理費96/12                   │9,959元       │
├──┼──────┼─────────────────┼───────┤
│15  │  97.02.05  │薪資 97/01                        │136,882元     │
├──┼──────┼─────────────────┼───────┤
│16  │  97.02.05  │電費 96/12                        │9,326元       │
├──┼──────┼─────────────────┼───────┤
│17  │  97.02.14  │英才郵局 97/01                    │904元         │
├──┼──────┼─────────────────┼───────┤
│18  │  97.02.26  │九兄弟 96/12入凱速                │7,650元       │
├──┼──────┼─────────────────┼───────┤
│19  │  97.02.27  │12/26-12/31應收帳款入凱速         │835元         │
├──┼──────┼─────────────────┼───────┤
│20  │  97.03.03  │12/26-12/31應收帳款入凱速         │2,649元       │
├──┼──────┼─────────────────┼───────┤
│21  │  97.03.12  │臺灣德利12/26-12/31應收帳款入凱速 │4,800元       │
├──┼──────┼─────────────────┼───────┤
│22  │  97.03.25  │巧倍12/26-12/31應收帳款入凱速     │630元         │
├──┼──────┼─────────────────┼───────┤
│23  │  97.04.30  │敦華電子12/26-12/31應收帳款入凱速 │2,100元       │
├──┴──────┴─────────────────┼───────┤
│總計                                                  │298,039元     │
└───────────────────────────┴───────┘


司法院資訊處製作；財團法人民間司法改革基金會備份。
